臺灣彰化地方法院刑事判決　　　　　　　　　　　　　九十一年度訴字第八七號
　　公　訴　人　臺灣彰化地方法院檢察署檢察官
　　被　　　告　乙○○
右列被告因強盜案件，經檢察官提起公訴（八十九年度偵字第五六四五號），本院判
決如左：
    主  文
乙○○意圖為自己不法之所有，結夥三人、攜帶兇器，以強暴至使不能抗拒而取他人
之物，累犯，處有期徒刑貳年貳月。
    事  實
一、乙○○綽號「紅中」，前曾於民國八十四年間因違反麻醉藥品管理條例案件，經
    本院判處有期徒刑四月確定，及犯軍法逃亡案件，所處有期徒刑七月，經本院定
    應執行刑為有期徒刑九月，甫於八十五年六月十六日執行完畢。竟不知警惕，夥
    同甲○○及綽號「老Ｋ」之丙○○（該二人均已成年，且均先經本院以八十九年
    度訴字第七二四號判決有罪確定）共三人，基於意圖為自己不法所有之共同犯意
    聯絡，於八十九年七月六日上午六時十分許，由甲○○持尖刀一把，一同至彰化
    縣彰化市○○○路四十二號蔡曾金雞、蔡雅蘋之住處，見大門未鎖即自行侵入（
    侵入住宅部分未具告訴），先由甲○○持尖刀架住蔡曾金雞之頸部，喝令其不要
    動，慌亂中甲○○之刀一度掉落而傷及蔡曾金雞之右側大腿（其因而受有右側大
    腿撕裂傷，惟未據告訴），乙○○另到廚房拿取菜刀一把，接手看住蔡曾金雞至
    使蔡曾金雞不能抗拒，丙○○即上二樓蔡雅蘋房間，搜得金項鍊三條、金手鍊、
    金腳練各一條、金戒指三只、玉佩三個等物，甲○○亦乘隙在二樓蔡曾金雞房間
    搜得現金新台幣（下同）二十六萬元及玉鐲三個後，三人始揚長而去，並將所得
    之現金各朋分五萬元，將金飾當得一萬五千元，玉器丟棄，餘款則一同持往酒店
    花費殆盡。後蔡曾金雞於案發即報警處理，而在現場扣得尖刀一把，並嗣於八十
    九年七月十日二十三時三十分許，在彰化縣鹿港鎮○○路四七五號十樓一Ο一六
    室，丙○○因通緝為警緝獲而供出綽號「紅中」涉案等上情，乙○○因內心後悔
    、自責，遂於八十九年七月二十八日向臺灣彰化地方法院檢察署檢察官自首參與
    犯案。
二、案經乙○○向臺灣彰化地方法院檢察署檢察官自首後由臺灣彰化地方法院檢察署
    檢察官偵查起訴。
    理  由
一、右揭事實業據被告乙○○於本院審理中自白不諱，核與另案被告丙○○、甲○○
    於警訊、偵查及本院審理中供述之情節相符，復有蔡曾金雞之診斷證明書一紙附
    卷足憑、作案用之尖刀各一把扣案可相佐證，並有臺灣彰化地方法院檢察署八十
    九年度偵字第五二五八號起訴書及本院八十九年度訴字第七二四號刑事判決書在
    卷可稽，足徵被告自白與事實相符，犯行洵堪認定。
二、被告乙○○犯罪後，刑法三百三十條第一項於九十一年一月三十日業經修正，是
    被告犯罪後法律已有變更，比較新、舊法之結果，以舊法有利於被告，依刑法第
    二條第一項但書之規定，應適用較有利於被告之修正前舊法。被告乙○○所為，
    係犯刑法第三百三十條第一項之加重強盜罪。另被告乙○○前曾於八十四年間因
    違反麻醉藥品管理條例案件，經本院判處有期徒刑四月確定，及犯軍法逃亡案件
    ，所處有期徒刑七月，經本院定應執行刑為有期徒刑九月，甫於八十五年六月十
    六日執行完畢，有刑案資料查註紀錄表及本院被告全國前案紀錄表等在卷可憑，
    其於五年以內再犯本案有期徒刑以上之罪，為累犯，應依刑法第四十七條之規定
    加重其刑。又本件於案發後，另案被告丙○○、甲○○雖供承尚有綽號「紅中」
    之男子一同參與強盜，惟當時檢、警均不知「紅中」之真實身分，亦不知「紅中
    」即被告乙○○，是臺灣彰化地方法院檢察署檢察官於起訴被告丙○○、甲○○
    之前案中，未將被告乙○○列名起訴，本院於前案審理中，亦均未查知「紅中」
    之真實身分，有臺灣彰化地方法院檢察署八十九年度偵字第五二五八號起訴書、
    本院八十九年度訴字第七二四號刑事判決書附卷可憑，被告乙○○於八十九年七
    月二十八日向臺灣彰化地方法院檢察署檢察官自首參與犯案，亦有該自首狀附卷
    可稽，被告乙○○成立自首，應依刑法第六十二條前段之規定，減輕其刑；再者
    ，另案被告丙○○、甲○○於本院審理中供稱: 「（被告是否有與你們一起去做
    這些案子？）有，被告是在不知情的情況之下被我們叫去的，被告是到了現場之
    後才知我們要強盜，當時我們都不知道他叫什麼名字，我們投案之後也不知道他
    是何人、住何處，警察也都沒有線索。」等語，準此，被告乙○○當時應係於尚
    無心理準備之情況下突然涉入本案，且若非被告乙○○事後誠心悔過、並前往自
    首，其迄今應仍逍遙於法外，是本院認本件情輕法重，被告乙○○之犯案情節堪
    予憫恕，雖宣告法定最低本刑，尚嫌過苛，爰依刑法第五十九條之規定減輕其刑
    ，並先加重後遞減輕之。爰審酌被告乙○○犯罪之動機、目的、方法、手段、智
    識程度、所得利益、侵入被害人住所犯案，除造成被害人財物損失外，更嚴重侵
    犯被害人居家之安寧，所生之危害極大，及犯罪後自首且坦認犯行，犯後之態度
    堪稱良好等一切情狀，量處如主文所示之刑。扣案之尖刀一把業於本院審理被告
    丙○○、甲○○之八十九年度訴字第七二四號前案中諭知沒收，未避免重複執行
    沒收，於本件中即不再宣告沒收。另被告乙○○於被害人家中廚房所持之菜刀，
    因非屬被害人所有，本院亦不諭知沒收，併予敘明。
據上論斷，應依刑事訴訟法第二百九十九條第一項前段，刑法第二十八條、第三百三
十條第一項、第四十七條、第六十二條前段、第五十九條，判決如主文。
本案經檢察官羅美秀到庭執行職務。
中　　華　　民　　國　　九十一　　年　　　十　　　月　　　　九　　　　　日
                                臺灣彰化地方法院刑事第二庭
                                    法　　　官  吳俊螢
右正本證明與原本無異。
如不服本判決，應於送達後十日內向本院提出上訴狀(須附繕本)。
告訴人或被害人對於判決如有不服具備理由請求檢察官上訴者，其上訴期間之計算係
以檢察官收受判決正本之日期為準。
                                    法院書記官
中　　華　　民　　國　　八十一　　年　　　　　　　月　　　　　　　　　日
